---
title: "EDA - Reclamações ANS e ANATEL"
author: "Ronan Souza, Maria Clara Moraes, Oliveiros Neto, Lucas Arcoverde"
date: "5/27/2019"
output: html_document
---

```{r setup, include=FALSE}
knitr::opts_chunk$set(echo = TRUE)
```

```{r warning=FALSE, echo=FALSE, include=FALSE}
library(tidyverse)
library(tidytext)
library(here)
library(lexiconPT)
theme_set(theme_bw())
```

```{r warning=FALSE, include=FALSE, echo=FALSE}
setwd("/home/souza/workspace/reclamacoes-do-gf/")
avaliacoes <- read_csv("data/3-avaliacao-humana/avaliacoes20190515.csv")
reclamacoes <-  read_csv("data/1-reclamacoes-selecionadas/20190515-reclamacoes-selecionadas.csv")
```

## Reclamações

Inserindo colunas de comprimento da reclamacao e do titulo. Além de uma coluna com o número de caracteres em CAPSLOCK

```{r}
reclamacoes <- reclamacoes %>% mutate(texto.length = str_length(texto),
                                      titulo.length = str_length(titulo))
reclamacoes$numero.de.capslock <- str_count(reclamacoes$texto, "\\b[A-Z]{2,}\\b")
```

### Graficos

Número de reclamações distribuidas pelo tamanho do título
```{r echo=FALSE}
reclamacoes %>% 
  filter(complete.cases(.)) %>% 
  ggplot(aes(fill = orgao, x = titulo.length), na.rm = TRUE) + 
  geom_histogram(binwidth = 2, na.rm = TRUE) + 
  facet_grid(orgao ~ .)

```

Número de reclamações distribuidas pelo tamanho da reclamação
```{r echo=FALSE}
reclamacoes %>% 
  filter(complete.cases(.)) %>% 
  ggplot(aes(fill = orgao, x = texto.length), na.rm = TRUE) + 
  geom_histogram(binwidth = 50, na.rm = TRUE) + 
  facet_grid(orgao ~ .)
```



## Avaliações

```{r warning=FALSE}
avaliacoes <- avaliacoes %>% 
              select(avaliador = `Matricula`, 
                      id = `ID da reclamação`, 
                       insatisfacao = `Grau de insatisfação`)
```

Checando se há avaliações fora do escopo (0, 5)

```{r }
avaliacoes %>% 
  filter((id %in% 1:5 ))
```

### Gráficos

Número de avaliações feitas por reclamação
```{r echo=FALSE}
avaliacoes %>% 
  group_by(id) %>% 
  count() %>% 
  ggplot(aes("reclamacoes", n)) + 
  geom_jitter(width = .05, alpha = .7)
```

Média de avaliações por reclamação
```{r }
avaliacoes %>% 
  group_by(id) %>% 
  count() %>%
  ungroup() %>% 
  summarise(media = mean(n), 
            mediana = median(n))
```

Número de revisores por reclamação
```{r echo=FALSE}
avaliacoes %>% group_by(id) %>% 
  summarize(count=n()) %>% 
  ggplot(aes(x=reorder(id, count), y=count)) + geom_bar(stat = "identity")
```

Nível de discordância X ID da reclamação
```{r echo=FALSE}
avaliacoes %>% group_by(id) %>% 
      summarise(range = max(insatisfacao) - min(insatisfacao),
                mediana = median(insatisfacao)) %>% 
      ggplot(aes(x=id, y=range, colour = id)) + geom_point() +
      geom_jitter(height = 0.05, alpha = .4)
```


Como podemos ver a baixo, a maioria das avaliações tem nível de discordância 1 ou 2
```{r }
avaliacoes %>% group_by(id) %>% 
  summarise(range = max(insatisfacao) - min(insatisfacao),
            mediana = median(insatisfacao)) %>% 
  group_by(range) %>% count()
 
```

Número de reclamações com discordância maior que 2
```{r}
avaliacoes %>% group_by(id) %>% 
  summarise(range = max(insatisfacao) - min(insatisfacao)) %>% 
  filter(range > 2) %>% count() 
 
```
  
